臺灣高等法院臺中分院刑事裁定　　　　100年度毒抗字第914號
抗　告　人
即　被　告　徐錦龍
上列抗告人因違反毒品危害防制條例案件，經檢察官聲請觀察勒
戒，不服臺灣苗栗地方法院中華民國100年9月23日100年度毒聲
字第180號裁定（聲請案號：臺灣苗栗地方法院檢察署100年度聲
觀字第158號、100年度毒偵字第1024號），提起抗告，本院裁定
如下：
    主  文
抗告駁回。
    理  由
一、抗告意旨略以：抗告人即被告徐錦龍（下稱被告）經警搜索
    並查無犯罪事實與物證，自不得以另有犯罪嫌疑而逮捕，被
    告除未有犯罪物證及現行犯事實外，更在不被徵詢下遭警拘
    提強制採尿，本件並無自願採尿同意書且無證據證明被告有
    犯罪情形下，聲請觀察勒戒難謂適法。且被告係於民國（下
    同）100年5月28日晚間與友人數人在苗栗市夏威夷ＫＴＶ飲
    酒，席間有初識之賴國榮在未告知被告之情形下摻入研磨成
    粉之搖頭丸，不勝酒力之被告於不知情中更難負荷藥效而醉
    倒，被告非因故意犯罪，亦無不良前科，不能因搜索不得而
    強制拘提採尿云云。
二、按犯第10條之罪者，檢察官應聲請法院裁定，令被告入勒戒
    處所觀察、勒戒，其期間不得逾二月。依前項規定為觀察、
    勒戒或強制戒治執行完畢釋放後，五年後再犯第10條之罪者
    ，適用本條前2項之規定，此有毒品危害防制條例第20條第1
    項、第3項分別定有明文。
三、經查：
  (一)被告基於施用第二級毒品之犯意，於100年5月31日上午9時
    20分為警採尿時回溯72小時內某時許，在不詳地點，以不詳
    方式，施用第二級毒品MDMA1次。嗣於100年5月31日上午7時
    許，經警在持搜索票至苗栗縣西湖鄉○○村○○街191之1號
    搜索（受搜索人徐錦輝），且被告亦同意搜索，並在被告臥
    室扣得第三級毒品Ｋ他命、分裝袋等物，嗣經警採尿送驗結
    果，呈第二級毒品MDMA陽性反應，有臺灣苗栗地方法院搜索
    票、苗栗縣警察局刑警大隊搜索扣押筆錄、扣押物品目錄表
    、中山醫學大學附設醫院檢驗科藥物檢測中心尿液檢驗報告
    影本1份在卷可參（見毒偵卷第17、23頁、第24至27頁、第
    30頁）。被告尿液檢體中既驗得MDMA陽性反應，堪認被告應
    有於100年5月31日為警採尿時前之某不詳時間，在不詳地點
    ，施用第二級毒品MDMA1次之事實，至為明確。
  (二)被告辯以本件除未有犯罪物證及現行犯事實外，更在不被徵
    詢下遭警拘提強制採尿，本件並無自願採尿同意書且無證據
    證明被告有犯罪情形下，聲請觀察勒戒難謂適法云云。然本
    案係員警持搜索票至上址欲對案外人徐錦輝搜索，惟徐錦輝
    並未在場，另經在場之被告同意搜索等情，有搜索票、苗栗
    縣警察局搜索筆錄（見毒偵卷第17頁、第18至20頁）可憑，
    而被告於警詢時亦自承其願意配合調查警方偵辦毒品案件（
    見毒偵卷第11頁），並經警詢問是否同意警方採集尿液送驗
    ，被告表示同意等情（見毒偵卷第15頁），足見被告就員警
    對其搜索、配合制作筆錄及採尿送驗等情，均經被告同意所
    為，其所稱未徵詢下遭強制採尿云云，尚有誤會。
  (三)被告復辯稱自己係在不知情之情況於100年5月28日晚間誤食
    含有毒品之飲料云云，然被告為警採尿驗結果，其MDMA呈陽
    性反應，且濃度高達14770ng/ml，遠逾檢驗標準值閾值100n
    g/ml甚多，有中山醫學大學附設醫院檢驗科藥物檢測中心尿
    液檢驗報告書可參，顯見其施用毒品MDMA距採尿送驗時間未
    久，且施用相當質量之毒品，此與一時不慎誤食之情形迥異
    ；且苟其誤飲當時身體應會發生毒品反應而感到異狀，然被
    告於警詢時僅稱其有施用Ｋ他命，復言明採尿如呈陽性反應
    願受法律制裁等語（見毒偵卷第14、15頁），並未陳述誤食
    毒品MDMA或曾感到身體發生何等異狀，就此攸關權益重大事
    由，斯時竟未提出，已有可疑；再第二級毒品MDMA係屬警方
    嚴格查緝之毒品，非得公開販賣，亦具相當之市場價格，揆
    諸常理，施用人因毒品取得不易、價格昂貴，且為避免他人
    發現吸毒犯行，每次施用應當酌量取用，並將毒品全部施用
    完畢，如非販賣或轉讓他人施用，被告所稱初識之人焉有可
    能隨意加入飲品任遭他人飲用。況抗告意旨稱飲酒時遭初識
    之案外人賴國榮摻入搖頭丸而誤食，既於不知情情況下施用
    毒品，又豈能知悉係何人所為，益徵被告係臨訟杜撰之詞，
    而無可採信。
四、綜上，原審法院認被告有施用第二級毒品MDMA之犯行，依據
    毒品危害防制條例第20條第1項及觀察勒戒處分執行條例第3
    條第1項之規定，裁定抗告人入勒戒處所施以觀察、勒戒，
    經核於法並無違誤。被告以上揭情詞指摘原裁定不當，提起
    抗告，為無理由，應予駁回。
據上論斷，應依刑事訴訟法第412條，裁定如主文。
中    華    民    國   100    年    10    月    25    日
          刑事第十庭      審判長法  官  江  錫  麟
                                法  官  周  瑞  芬
                                法  官  陳      葳
以上正本證明與原本無異。
不得再抗告。
                                書記官  王  朔  姿
中    華    民    國   100    年    10    月    25    日